

ANDRÉ PADIAL

Analista de Sistemas / Analista de Negócio / Tech Lead

2 andre.padial@gmail.com

2 +55 11 97683.8742

?www.andrepadial.com/Resume ?

https://br.linkedin.com/in/andr %C3%A9-padial-1507a312 Resumo: Analista de Negócio e sistemas. Graduado em Ciências da Computação. Experiência nos segmentos: bancário, seguros (vida, saúde, entre outros), comércio (varejo e atacado), mobile e sistemas embarcados. Conhecimentos em .Net, Sql Server, Oracle, Visual Basic 6, TFS, Git, Scrum, Kanban, módulos: SPB, contas correntes, DDA, Cobrança, Compensação, Risco, `PLD, Contabilidade, entre outros.

Formação

2002-2008 USCS

Ciências da Computação

2002-2008 Alcina Dantas Feijão

Processamento de Dados

Skills Pessoais

Resiliência

Dedicação

Espírito de Dono

Comunicação

Lideranca

Pró-atividade

Trabalho em equipe

Analítico

Experiência

02/2020-Banco Daycoval

Analista de Sistemas SR

- Desenvolvimento: .NET, .NET core, WebForms, Windows Forms, Windows Services, WCF, MVC.
- Ferramentas: .NET, SQL, GIT, TFS, Report Builder, Crystall.
- Sistemas: Risco, Garantias, Circularização

05/2018-01/2020 **Analista de Sistemas SR** Banco Rendimento

- Desenvolvimento: .NET, WebForms, Windows Forms, Windows Services, WCF.
- Sistemas: Risco, PLD, Contabilidade, Clientes, Legais.
- Sustentação, gestão: demandas e projetos, especificação, análise, implantação

05/2017-04/2018 Crefisa

Analista de Sistemas SR

- Suporte aos sistemas: Contas Correntes, Agência, Caixa, CCS, BacenJud, Clientes, Empréstimos, NCR, Classificador de Risco de Crédito, Taxa Média, Contabilidade, SPB e respectivas integrações, Controlador de Lastro, Opções Flexíveis, SWAP e Renda Fixa.
- Levantamento de requisitos, análise modelagem e documentação.
- Desenvolvimento de sistemas internos, WCF, Windows Services.
- GIT e TFS.

07/2010-04/2017 Banco Original

Analista de Sistemas SR

- Suporte aos sistemas: Contas Correntes, Agência, Caixa, CCS, BacenJud, Clientes, Empréstimos, NCR, Classificador de Risco de Crédito, Taxa Média, Contabilidade, SPB e respectivas integrações, Controlador de Lastro, Opções Flexíveis, SWAP e Renda Fixa.
- Levantamento de requisitos, análise, modelagem e documentação.
- Desenvolvimento de sistemas com C# e banco de dados SQL Server.
- Definição, análise, desenvolvimento e implementação de projetos como Internet Banking, Cadastro Corporativo, STA, SPB, troca do sistema Bolsa e BM&F.

11/2007-06/2010 Grupo Qualicorp

Programador SR

- Desenvolvimento de classes e objetos, utilizando tecnologia .NET.
- Desenvolvimento de sistemas para gestão, módulos de reembolso, módulos de permissão de acesso a aplicações, Prospecção, Cadastro, Cobrança, Propostas de Saúde e Vida, Pré-Cadastro e Análise para elegibilidade, Campanha, Vendas, Produtos.
- Analise, documentação e modelagem.

Skills Profissionais



Idiomas

Inglês Intermediário p/ Avançado

Espanhol Intermediário

Certificações

SFPC - Scrum Foundation Professional Certificate



 $\frac{\text{https://cmkr.co/pdf/downloads/?certificate_id=45000\&sid=44238781\&nrg_id=657511\&test_id=11}{12700\&aid=4238890\&utype=SD\&cert_token=a2b610d7e7ec188a67828d04596ff9d4\&tprtoken=QA6T}$

ISMF - International Scrum Master Foundation



https://www.scrum.as/diplome/k9yz1pay0se8n8zic72e.pdf

IPOF – International Product Owner Foundation



https://www.scrum.as/diplome/5sdcsy2tbwrwaq19jbhy.pdf

IKMF - International Kanban Master Foundation



https://www.scrum.as/diplome/6ufsciosnximlgnwwbtq.pdf

PMP Awaraness



https://www.scrum.as/diplome/oa5cpckjc1g069p5l7qz.pdf

ITIL Awaraness



https://www.scrum.as/diplome/sf7o4rr19gl73mh21p2e.pdf